l10n/ispell/francais-utf8.aff
    é R E R		>   -éRER,èRES
    é S E R		>   -éSER,èSE
    é S E R		>   -éSER,èSENT
    é S E R		>   -éSER,èSES
    é T E R		>   -éTER,èTE
    é T E R		>   -éTER,èTENT
    é T E R		>   -éTER,èTES
    é T R E R		>   -éTRER,èTRE
    é T R E R		>   -éTRER,èTRENT
    é T R E R		>   -éTRER,èTRES
    é V R E R		>   -éVRER,èVRE
    é V R E R		>   -éVRER,èVRENT
    é V R E R		>   -éVRER,èVRES
    é Y E R		>   -éYER,èYE
    é Y E R		>   -éYER,èYENT
    é Y E R		>   -éYER,èYES


flag *C:			# -ELER, -ETER qui changent le 'e' en 'è'
    E [LT] E R	>	-ER,A
    E [LT] E R	>	-ER,AI
    E [LT] E R	>	-ER,AIENT
    E [LT] E R	>	-ER,AIS
    E [LT] E R	>	-ER,AIT
    E [LT] E R	>	-ER,ANT
    E [LT] E R	>	-ER,AS
    E [LT] E R	>	-ER,ASSE
    E [LT] E R	>	-ER,ASSENT
    E [LT] E R	>	-ER,ASSES
    E [LT] E R	>	-ER,ASSIEZ
    E [LT] E R	>	-ER,ASSIONS
    E [LT] E R	>	-ER,EZ
    E [LT] E R	>	-ER,IEZ
    E [LT] E R	>	-ER,IONS
    E [LT] E R	>	-ER,ONS
    E [LT] E R	>	-ER,âmes
    E [LT] E R	>	-ER,ât
    E [LT] E R	>	-ER,âtes
    E [LT] E R	>	-ER,èrent
    E [LT] E R	>	-ER,é
    E [LT] E R	>	-ER,ée
    E [LT] E R	>	-ER,ées
    E [LT] E R	>	-ER,és
    E L E R	>	-ELER,èle
    E L E R	>	-ELER,èlent
    E L E R	>	-ELER,èlera
    E L E R	>	-ELER,èlerai
    E L E R	>	-ELER,èleraient
    E L E R	>	-ELER,èlerais
    E L E R	>	-ELER,èlerait
    E L E R	>	-ELER,èleras
    E L E R	>	-ELER,èlerez
    E L E R	>	-ELER,èleriez
    E L E R	>	-ELER,èlerions
    E L E R	>	-ELER,èlerons
    E L E R	>	-ELER,èleront
    E L E R	>	-ELER,èles
    E T E R	>	-ETER,ète
    E T E R	>	-ETER,ètent
    E T E R	>	-ETER,ètera
    E T E R	>	-ETER,èterai
    E T E R	>	-ETER,èteraient
    E T E R	>	-ETER,èterais
    E T E R	>	-ETER,èterait
    E T E R	>	-ETER,èteras
    E T E R	>	-ETER,èterez
    E T E R	>	-ETER,èteriez
    E T E R	>	-ETER,èterions
    E T E R	>	-ETER,èterons
    E T E R	>	-ETER,èteront
    E T E R	>	-ETER,ètes

flag *B:			# Verbes du deuxieme groupe
    I R		>	-IR,is
    I R		>	-IR,it
    I R		>	-IR,issons
    I R		>	-IR,issez
    I R		>	-IR,issent
    I R		>	-IR,issais
    I R		>	-IR,issait
    I R		>	-IR,issions
    I R		>	-IR,issiez
    I R		>	-IR,issaient
    I R		>	-IR,îmes
    I R		>	-IR,îtes
    I R		>	-IR,irent
    I R		>	-IR,irai
    I R		>	-IR,iras
    I R		>	-IR,ira
    I R		>	-IR,irons
    I R		>	-IR,irez
    I R		>	-IR,iront
    I R		>	-IR,isse
    I R		>	-IR,isses
    I R		>	-IR,ît
    I R		>	-IR,irais
    I R		>	-IR,irait
    I R		>	-IR,irions
    I R		>	-IR,iriez
    I R		>	-IR,iraient
    I R		>	-IR,issant
    I R		>	-IR,i
    I R		>	-IR,ie
    I R		>	-IR,ies

#flag *S:			# Pluriel
#    [^LSUXZ]	>	S	# règle générale du pluriel
#    [^A] [^I] L	>	S	# par opp. à -AIL
#    [^AI] L	>	S	# par opp. à -AL et -AIL
#    A I L	>	-AIL,aux # sauf attirail chandail détail épouvantail...
#    A L		>	-AL,aux	 # sauf bal carnaval chacal festival régal...
#    [^AE] U	>	S	# par opp. à -eu, -au, sauf bijou caillou...
#    [AE] U	>	X	# -eu, -(e)au, sauf bleu, pneu, landau, sarrau
#
#flag *E:			# Feminin
#    [^EFLNRTX]	>	E	# règle générale du féminin
#    F		>	-F,VE	# abusif > abusive, neuf > neuve
#    [AO] L	>	E	# par opposition à -EL, -UL, -EIL
#    [EU] L	>	LE	# accidentel > accidentelle, nul > nulle
#    [^E] I L	>	E	# par opposition à -EIL
#    E I L	>	LE	# pareil > pareille
#    [AIU] N	>	E	# par opp. à -ON, -IEN (sauf paysan>paysanne)
#    O N		>	NE	# bon > bonne
#    I E N	>	NE	# ancien > ancienne
#    [AIOU] [RT]	>	E	# par opposition à -ER, -ET
#    E R		>	-ER,ère	# premier > première
#    E T		>	TE	# complet > complete (exceptions)
#    X		>	-X,se	# nerveux > nerveuse (exceptions)

flag *S:			# Pluriel sans féminin (favorise la règle X)
    [^ESXZ]	    >	S	# règle générale du pluriel

flag *X:			# Feminin + pluriel (adjectifs)
    [^EFLNRSTUXZ]   >	E	# règle générale du féminin
    [^EFLNRSTUXZ]   >	ES	# règle générale du féminin pluriel
    [^EFLNRSTUXZ]   >	S	# règle générale du pluriel
    [EF]	    >	S	# aimable > aimables, abusif > abusifs
    F		    >	-F,VE	# abusif > abusive, neuf > neuve
    F		    >	-F,VES	# abusif > abusives
    A L		    >	E	# spatial > spatiale
    A L		    >	ES	# spatial > spatiales
    A L		    >	-L,ux	# spatial > spatiaux
    [EU] L	    >	LE	# accidentel > accidentelle, nul > nulle
    [EU] L	    >	LES	# accidentel > accidentelles, nul > nulles
    [EIOU] L	    >	S	# accidentel > accidentels, civil > civils,
				# pareil > pareils, espagnol > espagnols,
				# nul > nuls
    [^E] I L	    >	E	# civil > civile
    [^E] I L	    >	ES	# civil > civiles
    E I L	    >	LE	# pareil > pareille
    E I L	    >	LE	# pareil > pareilles
    O L		    >	E	# espagnol > espagnole
    O L		    >	ES	# espagnol > espagnoles
    [AIU] N	    >	E	# alezan > alezane, vain > vaine, un > une
				# Note: paysan > paysanne(s)
    [AIU] N	    >	ES	# alezan > alezanes, vain > vaines, un > unes
    [AIU] N	    >	S	# alezan > alezans, vain > vains, un > uns
    [EO] N	    >	NE	# ancien, citoyen, bon > bonne
    [EO] N	    >	NES	# anciennes, citoyennes, bonnes
    [EO] N	    >	S	# anciens, citoyens, bons
    [^E] [RT]	    >	E	# clair > claire, élégant > élégante
    [^E] [RT]	    >	ES	# clair > claires, élégant > élégantes
    [^E] [RT]	    >	S	# clair > clairs, élégant > élégants
    E R		    >	-ER,ère		# premier > première
    E R		    >	-ER,ères	# premier > premières
    E [RT]	    >	S	# premier > premiers, muet > muets
    E T		    >	TE	# muet > muette (exceptions)
    E T		    >	TES	# muet > muettes (exceptions)
    E A U	    >	-EAU, ELLE	# beau > belle, puceau > pucelle
    E A U	    >	-EAU, ELLES	# beau > belles, puceau > pucelles
				# Il n'y a pas de féminin pour -[^e]au
    [AE] U	    >	X	# feu > feux (sauf bleu, pneu, landau, sarrau)
    [^AE] U	    >	S	# par opp. à -eu, -au, sauf bijou caillou...
    X		    >	-X,SE	# nerveux > nerveuse (exceptions)
    X		    >	-X,SES	# nerveux > nerveuses (exceptions)
